## Nicolás Bustamante Solís

Analista QA en transición con experiencia en herramientas de prueba como Postman, Trello y Jira. Anteriormente, Desarrollador Full Stack Jr. con conocimientos en HTML, CSS, JavaScript, React, Vue, y Angular, así como Java, Spring Boot, Node, MySQL y Flutter. Poseo habilidades en trabajo en equipo, adaptabilidad al cambio y resolución de problemas. Debido a mi anterior profesión como dentista, la comunicación con las personas es uno de mis fuertes. Mi objetivo es aprender y aportar de manera activa y continua a la empresa.

Email: nico.bustamantesolis@gmail.com

Teléfono: +56976493312

Enlace: https://www.linkedin.com/in/nicolás-bustamante-18500b241/

### **Experiencia**

Mar 2023 - May 2023

### Desarrollador Full Stack Jr.

### SellSide SPA

- Práctica profesional, enfocado en la creación y mejora contínua de CoffeeMondo, un proyecto web relacionado al mundo del café.
- Experiencia en desarrollo web utilizando tecnologías de front-end y back-end.
- · Manejo de bases de datos y diseño de esquemas de almacenamiento eficientes.
- Colaboración en proyectos de equipo, cumpliendo con plazos y objetivos establecidos, utilizando métodología ágil Scrum.
- Uso de tecnologías como Firebase, Google Cloud, Flutter y Angular.

Oct 2022 - Ene 2023

#### Desarrollador Full Stack Jr.

### **My Study Room**

- Proyecto enfocado en crear un ambiente de estudios sin distracciones para el usuario, otorgando herramientas necesarias para iniciar y mantener hábitos de estudio mediante consejos y tips, los que se encuentran en constante actualización.
- · Realizado con HTML, Boostrap, React, Java y MySql.
- Dentro de las herramientas encontramos música, fondos dinámicos y Todo-List.

Mar 2021 - Dic 2022

### Cirujano dentista

## Sonríe y Respira

### **Educación**

Oct 2022 - Ene 2023

## Desarrollador Full Stack Java Jr.

### **Generation Chile**

Participación en el programa de entrenamiento intensivo para jóvenes, diseñado para preparar a los participantes para un puesto en el sector de TI, mediante la enseñanza sobre codificación, programación, profesionalismo, persistencia, mentalidades y habilidades conductuales esenciales para lograr el éxito laboral.

Mar 2014 - Ene 2022

## Cirujano dentista

### **Universidad Andrés Bello**

### **Idiomas**

# **Habilidades**

### Inglés

Nivel intermedio. EF SET English Certificate 64/100 (C1 Advanced) Comunicación

Colaboración

Resolución de problemas

### **Certificados y cursos**

The Complete Software Testing Bootcam 2023, Udemy Course Completion Certificate (2023)